臺灣臺北地方法院民事裁定　　　　　　　96年度小上字第25號
上　訴　人　丙○○
被　上訴人　萬泰商業銀行股份有限公司
法定代理人　甲○○
訴訟代理人　乙○○
上列當事人間請求給付借款事件，上訴人對於中華民國95年10月
31日本院新店簡易庭95年度店小字第 426號第一審判決提起上訴
，本院裁定如下：
    主  文
上訴駁回。
第二審訴訟費用新台幣壹仟伍佰元由上訴人負擔。
    理  由
一、按對於小額程序第一審裁判之上訴或抗告，非以其違背法令
    為理由，不得為之；上訴狀內應記載上訴理由，表明下列各
    款事項︰（一）原判決所違背之法令及其具體內容。（二）
    依訴訟資料可認為原判決有違背法令之具體事實，民事訴訟
    法第436條之24第 2項、第436條之25定有明文。又按對於小
    額程序之第一審裁判提起上訴時，如係以第一審判決有不適
    用法規或適用法規不當為上訴理由時，其上訴狀或理由書應
    有具體之指摘，並揭示該法規之條項或其內容。若係成文法
    以外之法則，應揭示該法則之旨趣；其為經驗法則、證據法
    則者，亦應具體指摘揭示該經驗法則或證據法則；倘為司法
    院解釋或本院之判決，則應揭示該判解之字號或其內容，上
    訴狀或理由書如未依此項方法表明者，即難認為已對小額程
    序之第一審判決之違背法令有具體之指摘，其上訴自難認為
    合法，最高法院71年台上字第314號及70年度台上字第720號
    判例參照。再按為貫徹小額程序之簡速性，避免因上訴或抗
    告費時，不符訴訟利益，小額事件之裁判原則上宜於第一審
    確定，惟第一審裁判如有違背法令情事者，為保障當事人權
    益，自應許其上訴或抗告於第二審，故明定對於小額程序之
    第一審裁判，非以其違背法令為理由，不得上訴或抗告，從
    而如仍為上訴，即屬上訴不合程式，第二審法院應依同法第
    436條之32第2項準用第444條第1項以裁定駁回之。
二、本件上訴意旨略以：被上訴人之職員於民國92年 1月14日至
    上訴人公司推廣現金卡，上訴人遂向被上訴人申辦請現金卡
    ，並簽署小額循環信用貸款契約及領用申請書暨卡約定書，
    惟當時上訴人因忙於工作，於是委請同事代為領取現金卡、
    密碼函、及贈品等，詎上訴人經被上訴人提起訴訟，始發現
    現金卡遭盜領之情事，惟上訴人從未收到現金卡且從未開卡
    ，況其中一筆金額係自屏東之 ATM被盜領，而上訴人從未到
    過屏東，足證係因被上訴人之作業疏失，使從未收到現金卡
    及密碼之上訴人，被盜領3筆，共計損失新台幣（下同）6萬
    元，此既為因被上訴人之作業疏失所致，自應由被上訴人自
    行承擔，而原審判決不查，即認定係因被上訴人未盡善良管
    理人注意義務，而判決上訴人敗訴，爰依民事訴訟法第 469
    條第1項第6款提起上訴，請求廢棄原判決。被上訴人則以：
    被上訴人之職員已親自將現金卡及密碼函交由上訴人本人，
    並經上訴人所簽收，非如上訴人所稱從未收到現金卡及密碼
    函，並請求駁回上訴等語置辯。
三、又按關於請求給付金錢或其他代替物或有價證券之訴訟，其
    標的金額或價額在新台幣（下同） 100,000元以下者，適用
    民事訴訟法第四章所定之小額程序，同法第 436條之8第1項
    定有明文。查，本件訴訟標的金額為61,260元，此有卷附起
    訴狀可參（詳原審卷第 2頁），故依首揭條文規定，本件自
    應適用小額訴訟程序，合先陳明。
四、經查：原審判決於「事實及理由」欄第四段業已說明：被上
    訴人將上訴人申請之現金卡及密碼函送至兩造約定之地點，
    上訴人亦於現金卡及密碼函領取欄中親自簽名，且上訴人領
    取之現金卡之開卡方式與金融卡相同，於完成客戶徵信及通
    知開額度後，即可使用，與一般信用卡須親自打電話至發卡
    銀行之電話語音系統開卡之方式不同，上訴人既親自領取現
    金卡及密碼函，為應盡善良管理人義務之保管人，系爭借款
    係持有現金卡及密碼之人所提領，上訴人應依兩造契約約定
    ，負擔遭盜領之損失等語（詳原審判決第 4頁），並無上訴
    人所指「判決不備理由或理由矛盾」之情形。況依民事訴訟
    法第436條之32第2項規定之反面解釋，民事訴訟法第 469條
    第 6款之「判決不備理由或理由矛盾」，本非小額訴訟得據
    以上訴之理由，是上訴人主張原審判決違反民事訴訟法第46
    9條第6款之規定為上訴之理由，與前開規定不合。且經本院
    受命法官於96年10月16日準備程序曉諭後，上訴人猶執前詞
    為上訴理由，然其所述係就原判決之證據取捨、認定事實之
    職權行使，指摘其為不當，並未表明原判決所違背之法令及
    其具體內容為何，自難認對該判決之如何違背法令已有具體
    之指摘，揆諸前揭說明，應認其上訴為不合法。
五、上訴人應負擔之第二審訴訟費用額確定為如後附計算書所示
    之1,500元。
六、據上論結，本件上訴為不合法，依民事訴訟法第 436條之32
    第1項、第2項、第444條第1項前段、第436條之19第1項、第
    95 條、第78條，裁定如主文。
中　　華　　民　　國　　96　　年　　10　　月　　17　  日
                民事第二庭審判長  法　官　黃蓓蓓
                                  法　官　吳淑惠
                                  法  官  黃雅芬
以上正本係照原本作成。
本裁定不得抗告。
中　　華　　民　　國　　96　　年　　10　　月　　22  　日
                                  書記官  王文心
計算書
項目                金額（新台幣）
第二審裁判費        1,500元
合　計              1,500元
